臺灣高等法院刑事裁定　　　　　　　　　 94年度抗字第784號
抗　告　人
即　被　告　甲○○○
　　　　　　　　　 　（現於臺灣桃園女子看守所羈押中）
上列抗告人因聲請解除禁止處分命令案件，不服臺灣桃園地方法
院中華民國94年10月13日裁定（94年度聲字第2492號），提起抗
告，本院裁定如下：
    主  文
抗告駁回。
    理  由
一、抗告意旨略以：抗告人雖涉犯詐欺案件，然抗告人之子趙化
    極、趙蓮、趙亦蓮 3人之銀行帳戶分別係供臺北市政府社會
    局發放殘障補助津貼、學校臨時緊急款等特定用途，且其中
    之存款係抗告人之夫趙守忠投保國泰人壽所領回之保險金，
    實與抗告人所涉案情無關，惟竟遭禁止處分，已有未合，況
    抗告人與丈夫趙守忠均受羈押，公婆年事亦高，無法扶養三
    名幼子，該等帳戶之金錢係供子女日常生活及就學之用，為
    免渠等子女陷入生活及就學困境，應予解除禁止處分，原審
    未詳加調查，遽以裁定駁回抗告人解除禁止處分之聲請，尚
    有未當，為此依法提起抗告，請求撤銷原裁定云云。
二、按檢察官於偵查中，有事實足認被告利用帳戶、匯款、通貨
    或其他支付工具從事洗錢者，得聲請該管法院指定六個月以
    內之期間，對該筆洗錢交易之財產為禁止提款、轉帳、付款
    、交付、轉讓或其他相關處分之命令，洗錢防制法第8條第1
    項前段定有明文。
三、查本件被告甲○○○與其夫趙守忠基於意圖為自己不法所有
    之犯意聯絡，於民國（下同）89年間組織詐欺犯罪集團，除
    收購人頭帳戶及中華電信等公司之行動電話使用外，並利用
    陳婉琪經營之「鑫琪廣告公司」在報紙刊登應徵「男司機」
    、「男公關」、「男伴遊」等詐欺及收購人頭帳戶之廣告，
    向不特定應徵者施以詐騙恐嚇，復為躲避查緝及洗錢，僱用
    大陸地區人民在大陸地區接聽應徵者電話，誘騙應徵民眾至
    提款機操作匯款，再利用人頭帳戶以網路銀行、語音轉帳方
    式，將犯罪所得匯至大陸申設之帳戶等情，此據被告甲○○
    ○及趙守忠於警詢中坦承不諱，並經警在被告甲○○○住處
    搜獲人頭帳戶、人頭預付卡、帳冊、中國建設銀行帳戶存摺
    、中國工商銀行存摺等物，有搜索扣押筆錄、扣押物品目錄
    表、帳戶一覽表及關係人陳琬琪警詢筆錄等附卷可參，足認
    被告甲○○○涉有利用帳戶從事詐欺、洗錢等犯行，而查，
    依卷附臺北市政府警察局北投分局扣押物品目錄表所載，其
    中被告甲○○○之子女趙化極、趙蓮、趙亦蓮 3人所有之銀
    行帳戶多達14個，然趙化極、趙蓮、趙亦蓮 3人均年僅十餘
    歲，並均在學，衡情實無使用如此多銀行帳戶之需求，是該
    等銀行帳戶非無供被告甲○○○等人之詐欺集團從事洗錢之
    用，則依上揭說明，為保全得沒收之財產及證據，臺灣桃園
    地方法院因而依洗錢防制法第 8條之1第1項規定，以94年度
    聲字第1667號裁定，自臺灣桃園地方法院檢察署檢察官94年
    6月23日函通知該等金融機構之日起4個月內，禁止就附表所
    示之帳戶內之財產為提款、轉帳、付款、交付、轉讓或其他
    相關之處分，並無不當，原審以上開禁止處分之事由依然存
    在，認被告甲○○○聲請解除前述帳戶之禁止處分命令無理
    由，而裁定駁回被告甲○○○之聲請，經核並無不合，被告
    甲○○○執上揭抗告意旨指摘原審裁定不當，尚難認有理由
    ，應予駁回。
據上論結，應依刑事訴訟法第412條，裁定如主文。
中　　華　　民　　國　　94　　年　　12　　月　　1 　　日
　　　　　　　　　臺灣高等法院刑事第八庭
                                審判長法　官　吳　敦
　　　　　　　　　　　　　　　　　　  法　官  沈宜生
　　　　　　　　　　　　　　　　　　  法　官  張傳栗
以上正本證明與原本無異。
不得再抗告。
　　　　　　　　　　　　　　　　　　　書記官　秦慧榮
中　　華　　民　　國　　94　　年　　12　　月　　2 　　日
